臺灣高雄地方法院刑事判決　　　　　　 100年度訴字第1132號
公　訴　人　臺灣高雄地方法院檢察署檢察官
被　　　告　張為盛原名張為舜.
指定辯護人　陳忠勝律師
上列被告因殺人未遂案件，經檢察官提起公訴（100 年度少連偵
字第145 號），本院判決如下：
    主  文
張為盛成年人與少年共同故意對少年犯傷害罪，處有期徒刑壹年
。
    事  實
一、張為盛（原名張為舜，綽號「順仔」）為成年人，與劉致佑
    （即「明興機車行」之負責人）為朋友關係，少年佘○鎮（
    全名及年籍詳卷，以下少年均同）則係明興機車行之學徒。
    劉致佑因少年呂○翰在外散佈明興機車行收費較貴之訊息，
    對呂○翰早有不滿，欲伺機報復。適佘○鎮於民國98年2 月
    21日凌晨0 時許，騎乘機車遭人以BB彈射擊，疑係呂○翰所
    為，遂請少年佘○賓（即佘○鎮之胞兄）通知呂○翰前來高
    雄縣仁武鄉仁武村（現改制高雄市仁武區仁武里）新公園內
    說明此事，呂○翰即由友人吳一翰、少年曾○智、顏○利、
    何○穎、顏○益、楊○婷、陳○輝、柯○強陪同赴約。而佘
    ○鎮除邀同友人即少年周○儀、李○憲、黃○丞等人到場外
    ，另邀劉致佑前來，劉致佑則邀張為盛、沈智明（未經起訴
    ）、少年周○武、綽號「小余」之不詳姓名成年男子及其他
    不詳姓名之男子，合計10餘人同往，欲糾眾毆打呂○翰。張
    為盛明知此行目的係為群毆少年呂○翰，仍於同日凌晨1 時
    30分許，與劉致佑、佘○鎮及上述其他成年人及少年，合計
    10餘人到場與佘○鎮等少年會合，共同基於傷害少年呂○翰
    之犯意聯絡，分別以拳腳或持安全帽、鋁棒（均未扣案），
    追打並圍毆呂○翰，其中周○武並持高爾夫球桿1 支，揮打
    呂○翰之頭部及身體，張為盛繼而從周○武手中取過該支球
    桿，揮打呂○翰之背部，眾人圍毆數分鐘，見呂○翰倒地，
    即停止毆打並離去，經呂○翰之友人吳一翰報警並通知救護
    車前來將呂○翰送醫急救，診斷結果受有左側顳部約4 ×4
    公分不規則撕裂傷合併顱骨碎裂性骨折、腦膜撕裂、腦出血
    且腦水腫、右側頂部頭皮撕裂傷約5 ×5 公分，並造成輕微
    記憶力功能減損、輕微構語功能不良、雙眼右下4 分之1 之
    視野缺損等無法恢復原有狀況之傷害。經警到場扣得張為盛
    遺留現場之上述高爾夫球桿1 支（因斷裂致桿頭與桿身分離
    ），循線查獲劉致佑（另經臺灣高等法院高雄分院99年度上
    訴字第2017號判處罪刑在案，現上訴最高法院中）、佘○鎮
    、周○武、周○儀（均另經臺灣高雄少年法院98年少訴字第
    2 號判處罪刑在案，現上訴臺灣高等法院高雄分院100 年度
    少上訴字第8 號審理中）、佘○賓、李○憲、黃○丞（均另
    經臺灣高雄少年法院98年度少護字第876 號裁定保護處分確
    定），並經臺灣高雄少年法院於審理中發現張為盛涉案。
二、案經呂○翰訴由高雄縣政府警察局（現改制高雄市政府警察
    局）移送及臺灣高雄少年法院告發由臺灣高雄地方法院檢察
    署檢察官偵查起訴。
    理  由
一、證據能力之判斷─
  (一)按「被告之自白，非出於強暴、脅迫、利誘、詐欺、疲勞訊
    問、違法羈押或其他不正之方法，且與事實相符者，得為證
    據。」、「被告或共犯之自白，不得作為有罪判決之唯一證
    據，仍應調查其他必要之證據，以察其是否與事實相符。」
    刑事訴訟法第156 條第1 項、第2 項定有明文。被告張為盛
    於本案審理中在公開法庭所為之自白，及同案少年佘○鎮、
    佘○賓、周○武、周○儀、李○憲、黃○丞等人於少年法院
    審理中在父母陪同下所為之自白，均顯非出於強暴、脅迫、
    利誘、詐欺、疲勞訊問、違法羈押或其他不正之方法，其中
    經本院詳予勾稽比對，並以卷附其他補強證據佐證，而認定
    與事實相符之部分，依上述規定，均得作為證據。
  (二)次按「被告以外之人於審判外向法官所為之陳述，得為證據
    。」、「被告以外之人於偵查中向檢察官所為之陳述，除顯
    有不可信之情況者外，得為證據。」刑事訴訟法第159 條之
    1 第1 項、第2 項分別規定明確。立法者係以被告以外之人
    （如告訴人及證人等）之陳述既在法官面前為之，不論係在
    普通法院或少年法院，對本案或另案而為陳述，其任意陳述
    之信用性均已受確定保障，而得作為證據；另以刑事訴訟法
    規定檢察官代表國家偵查犯罪、實施公訴，依法有訊問被告
    、證人、鑑定人之權，且實務運作時，偵查中檢察官向被告
    以外之人所取得之陳述，原則上均能遵守法律之規定，不致
    違法取供，其可信性甚高，為兼顧理論與實務，乃規定被告
    以外之人於偵查中向檢察官所為之陳述，除顯有不可信之情
    況者外，得為證據。本件證人即同案被告劉致佑、佘○鎮於
    少年法院另案審理中之證述；證人呂○翰、吳一翰、曾○智
    、顏○利、何○穎、顏○益、楊○婷於另案偵查及少年法院
    審理中之證述，均已具結以擔保其陳述之真實性，復未表示
    檢察官於偵查中有何不當訊問之情形，依各該證人於檢察官
    偵查中陳述之客觀條件及環境，並無顯有不可信之情況；另
    於少年法院審理中，係在各該涉案少年及其父母在庭之情形
    而為陳述，其任意陳述之信用性已受確保，被告及辯護人於
    本院審理中已對證人呂○翰、顏○益、楊○婷進行交互詰問
    ，對於其他證人則不請求行使反對詰問權。依刑事訴訟法第
    159 條之1 之規定，上述證人於另案偵查及少年法院審理中
    所為之證述，均得作為證據。
  (三)又按「被告以外之人於審判外之陳述，雖不符前4 條（刑事
    訴訟法第159 條之1 至第159 條之4 ）之規定，而經當事人
    於審判程序同意作為證據，法院審酌該言詞陳述或書面陳述
    作成時之情況，認為適當者，亦得為證據。」、「當事人、
    代理人或辯護人於法院調查證據時，知有第159 條第1 項不
    得為證據之情形，而未於言詞辯論終結前聲明異議者，視為
    有前項之同意。」刑事訴訟法第159 條之5 第1 項、第2 項
    規定甚明。除上述(一)、(二)所載之證據外，本判決所引用據以
    認定事實之其他具有傳聞證據性質之證據，均經當事人及辯
    護人於本院審理中表示對於證據能力不爭執（見本院100 年
    度審訴字第2076號卷〈下稱審訴卷〉第23頁），於調查證據
    時亦已知悉證據之內容及性質，皆未於言詞辯論終結前聲明
    異議。本院審酌各該證據作成之客觀環境及條件，均無違法
    不當取證或明顯欠缺特信性之情形，作為證據使用皆屬適當
    ，依刑事訴訟法第159 條之5 之規定，均有證據能力。
二、認定事實所憑證據及理由─
    訊據被告張為盛對於前揭事實已坦承不諱，惟否認有何殺人
    犯意，辯稱：我與劉致佑是朋友，純粹是替劉致佑出氣，才
    參與毆打呂○翰，其他人先打呂○翰後，我才過去拿高爾夫
    球桿打呂○翰的背部，並未打他的頭部，只是要教訓呂○翰
    而已，沒有要置他於死的意思等語。經查：
  (一)前揭事實，業據被告於本院審理中坦認不諱（見本院審訴卷
    第21-23 頁、本院100 年度訴字第1132號卷〈下稱訴字卷〉
    第84、151-156 頁），且經證人呂○翰、顏○益、楊○婷於
    另案偵查、少年法院及本院審理中（見臺灣高雄地方法院檢
    察署98年度少連偵字第90號影卷〈下稱另案偵卷〉第26-28
    、6-10頁、臺灣高雄少年法院98少調字第503 號影卷〈下稱
    少調卷〉第9 、38-43 頁、本院訴字卷第86-124頁）；證人
    吳一翰、曾○智、顏○利、何○穎於另案偵查及少年法院審
    理中（見另案偵卷第4-6 、19-21 頁、少調卷第9 、35-37
    、43-47 頁）；證人即同案少年周○武、佘○鎮於另案偵查
    中（見另案偵卷第35-37 頁）；證人即同案被告劉致佑於另
    案偵查及少年法院審理中（見另案偵卷第37-39 頁、少調卷
    第80-81 、98-100頁）；證人沈智明、蔡○益於少年法院另
    案審理中（見少調卷第90-91 、103-105 頁），分別證述明
    確。其中證人劉致佑、蔡○益、少年周○武、佘○鎮於少年
    法院另案審理中，均明確指稱「順仔」（即被告）即為取過
    少年周○武所持之高爾夫球桿，毆打告訴人呂○翰之人無誤
    （見少調卷第98-100、104-105 、118 、120 頁、臺灣高雄
    少年法院100 年度少訴字第2 號影卷〈下稱少訴卷〉第35頁
    ），核與被告上述自白，均大致相符。復有高雄榮民總醫院
    診斷證明書、病歷資料函覆表、臺灣高雄少年法院100 年度
    少訴字第2 號刑事判決（被告佘○鎮、周○武、周○儀）、
    98年度少護字第876 號裁定（少年李○憲）、臺灣高等法院
    高雄分院99年度上訴字第2017號刑事判決（被告劉致佑）、
    臺灣高等法院被告前案紀錄表在卷可稽（見高雄縣政府警察
    局〈現改制高雄市政府警察局〉高縣警少字第0980077665號
    影卷〈下稱另案警卷〉第54-55 頁、本院審訴卷第32-33 頁
    、本院訴字卷第18-48 、165-169 、178-179 頁）。經本院
    當庭勘驗扣案之高爾夫球桿結果：「扣案之高爾夫球桿全長
    93公分、桿頭位置斷裂、桿頭為金屬材質、質地堅硬，鐫刻
    『9 』字」；並勘驗告訴人呂○翰頭部傷疤，結果略以：「
    (1)頭頂部傷疤長度約4.5 公分。(2)左頭部開顱手術疤痕約共
    26公分」，製有勘驗筆錄及當庭拍照附卷可查（見本院訴字
    卷第101-102 、165-169 頁）。被告於本院審理時出於自由
    意思（任意性）所為之自白，既有上述卷證可佐，足認確與
    事實相符，自堪採為論科之依據。被告確有前述傷害犯行，
    已堪認定。
  (二)檢察官起訴書雖認被告與同案被告劉致佑、少年佘○鎮、周
    ○武、周○儀及其他不詳姓名之男子均可預見以高爾夫球桿
    、鋁棒、安全帽等物毆擊告訴人呂○翰之頭部可能造成死亡
    之結果，而共同基於縱使告訴人遭攻擊頭部致死亦不違背本
    意之犯意聯絡，分別持上述物品揮擊告訴人頭部，幸因及時
    送醫而未致死等語。然按殺人罪之成立，須於實施殺害時，
    即具有使其喪失生命之故意，倘缺乏此種故意，僅在使其受
    傷，結果亦係致人受傷而未達重傷，則僅與傷害罪相當，尚
    不能遽論以殺人未遂。且殺人未遂與傷害之區別，須視加害
    人有無殺意為斷，被害人受傷之程度、是否為致命部位、傷
    痕多寡及輕重如何，僅可作為認定有無殺意之參考，而非作
    為區別殺人未遂與傷害之絕對標準，亦即不能僅因被害人之
    受傷部位屬人體要害，逕為認定加害人自始即有殺害告訴人
    之犯意（最高法院48年臺上字第33號判例意旨參照）。本案
    起因在於同案被告劉致佑認告訴人呂○翰先前在外散佈明興
    機車行收費較貴之訊息，而對呂○翰有所不滿，復因該機車
    行之學徒佘○鎮於案發當日騎乘機車遭人以BB彈射擊，疑係
    告訴人所為，劉致佑、佘○鎮等人乃思糾眾教訓告訴人，佘
    ○鎮即邀同同案少年周○武、周○儀、李○憲、黃○丞等人
    ；劉致佑則另邀被告、沈智明、周○武、「小余」及其他不
    詳姓名之男子合計10餘人同往。劉致佑、佘○鎮與告訴人間
    上述恩怨，尚非深仇大恨，其二人所邀集之人，更與告訴人
    並無仇怨，甚至素不相識，僅係偶然受邀同往，欲教訓告訴
    人，尚非有何非置告訴人於死之殺人動機。參以案發時間為
    凌晨1 時30分許、地點在光線昏暗之公園內，被告等10餘人
    徒手或持鋁棒、安全帽、高爾夫球桿，圍毆被害人約數分鐘
    ，見被害人倒地即停手並四散而去等情，業據證人呂○翰、
    吳一翰、曾○智、顏○利、何○穎、顏○益、楊○婷、劉致
    佑、佘○鎮、周○武、周○儀、李○憲、黃○丞證述如前。
    而告訴人頭部之傷口為二處：其一為左側顳部約4 ×4 公分
    不規則撕裂傷合併顱骨碎裂性骨折、腦膜撕裂、腦出血及腦
    水腫，另一處為右側頂部頭皮撕裂傷約5 ×5 公分，有上述
    高雄榮民總醫院病歷函覆表在卷可查，告訴人並於本院審理
    中證稱：除頭部為主要傷勢外，其身體手腳部位亦有瘀青，
    被打當時也有打其他地方，被打幾下後，全身就感覺都在痛
    等語（見本院訴字卷第100-101 頁）。以案發當時光線昏暗
    ，且多人同時出手圍毆告訴人約數分鐘之情況，場面動態而
    混亂，攻擊時間尚短，衡情應難選擇攻擊部位，且圍毆結果
    造成告訴人身上多處瘀傷，頭部之傷口則為二處，益徵被告
    等人並非集中朝頭部攻擊，而係隨機朝告訴人身體部位攻擊
    ，偶然擊中頭部所致，尚難據此推論有何殺人犯意。況上述
    證人亦無指認被告攻擊告訴人之頭部，依「罪疑惟有利於行
    為人認定」之證據法則，僅能依被告之自白，認其持高爾夫
    球桿僅有揮擊告訴人之背部，而非身體要害，應無致告訴人
    於死地之殺人犯意，僅能認定係傷害之犯意。此外，檢察官
    復未提出其他積極證據證明被告等人確有殺害告訴人之犯意
    ，尚難僅以告訴人頭部受到重創之單一事實，推論被告等人
    有何殺人之犯意聯絡，遽以殺人未遂論處。
  (三)又按刑法上所稱之重傷，依同法第10條第4 項之規定：「稱
    重傷者，謂下列傷害：一、毀敗或嚴重減損一目或二目之視
    能。二、毀敗或嚴重減損一耳或二耳之聽能。三、毀敗或嚴
    重減損語能、味能或嗅能。四、毀敗或嚴重減損一肢以上之
    機能。五、毀敗或嚴重減損生殖之機能。六、其他於身體或
    健康，有重大不治或難治之傷害。」本件告訴人因被告等人
    之傷害行為，受有上述頭部之傷勢，而造成「雙眼右下4 分
    之1 視野缺損，輕微記憶力功能受損及輕微構語功能不良，
    此後遺症皆為難治之傷害」，業據高雄榮民總醫院函覆甚明
    （見本院審訴卷第33頁）。亦即上述4 分之1 視野缺損、記
    憶力功能受損及構語功能不良，皆屬無法回復原有狀況之難
    治傷害，惟該醫院診斷結果認其視野缺損範圍為4  分之1，
    構語功能不良則屬輕微，其視能及語能之減損均未達到上述
    條文所定之「毀敗」或「嚴重減損」程度，又上述醫院診斷
    結果既認為告訴人之視野缺損、記憶力功能減損、構語功能
    不良均屬輕微，雖因無法回復而屬「難治」，惟因未達條文
    所定之「重大」程度，仍不符合刑法上所稱之重傷害。被告
    等人行為之客觀結果既僅係傷害而非重傷害，即無構成傷害
    致重傷罪之餘地。又被告等人主觀上均係以普通傷害之犯意
    聯絡而共同為傷害行為，已如前述，既欠缺重傷之犯意，亦
    不能論以重傷未遂罪，仍應依普通傷害罪論處。
  (四)綜上所述，本件事證明確，被告上述犯行，已堪認定，應予
    依法論科。至於辯護人於準備程序中聲請傳訊之證人吳一翰
    、曾○智、佘○鎮部分，業經辯護人於審判程序中撤回聲請
    （見本院訴字卷第133 頁），本院亦認各該證人之待證事實
    已臻明瞭，無再調查之必要，併此敘明。
三、論罪科刑之理由─
  (一)按以自己犯罪之意思而參與犯罪構成要件行為之實行者，均
    為共同正犯，其意思聯絡並不限於事前有所謀議，僅於行為
    當時有共同犯意聯絡者，亦屬之。且其表示之方法，不以明
    示通謀為必要，即相互間有默示之合致，亦無不可。共同正
    犯間，非僅就其自己實施之行為負其責任，並在犯意聯絡之
    範圍內，對於他共同正犯所實行之行為，亦應共同負責（最
    高法院25年上字第2253號、32年上字第1905號、73年臺上字
    第2364號判例意旨參照）。被告張為盛自承於前往上述公園
    前，已經同案被告劉致佑告知係因告訴人呂○翰亂說話，而
    對告訴人有所不滿，仍與劉致佑、周○武等人同車前往現場
    ，且因與劉致佑為朋友，為替劉致佑出氣，才參與毆打告訴
    人等語（見本院訴字卷第154 頁），佐以證人周○武於少年
    法院另案審理中證稱：「我們開車前往現場時，同車之人都
    知道是要去打架」等語（見本院99年度訴字第535 號卷〈被
    告劉致佑，下稱另案訴字卷〉第63、72頁），足認被告事前
    即已知悉劉致佑欲糾眾教訓告訴人即少年呂○翰，仍與劉致
    佑、少年周○武等人同車前往，到場後復與少年佘○鎮等人
    會合，於開打後復為替劉致佑出氣，參與毆打少年呂○翰，
    被告與劉致佑、少年周○武、佘○鎮等10餘人之間，就傷害
    少年呂○翰犯行，顯有犯意聯絡及行為分擔，均應論以共同
    正犯，而就全部結果同負其責。
  (二)查被告行為後，兒童及少年福利法已於100 年11月30日修正
    公布，名稱修正為兒童及少年福利與權益保障法，原兒童及
    少年福利法第70條第1 項移列為兒童及少年福利與權益保障
    法第112 條第1 項，並自公布日施行。該條僅屬法律名稱及
    條次修正，條文內容並未修正，自毋庸為新舊法比較。另按
    刑法總則之加重，係概括性之規定，所有罪名均一體適用；
    刑法分則之加重，係就犯罪類型變更之個別犯罪行為予以加
    重，成為另一獨立之罪名。兒童及少年福利與權益保障法第
    112 條第1 項前段（原兒童及少年福利法第70條第1 項前段
    ）所定：「成年人教唆、幫助或利用兒童及少年犯罪或與之
    共同實施犯罪或故意對其犯罪者，加重其刑至2 分之1 。」
    其中成年人教唆、幫助或利用兒童及少年犯罪或與之共同實
    施（實行）犯罪之加重，並非對於個別特定之行為而為加重
    處罰，其加重係概括性之規定，對一切犯罪皆有其適用，自
    屬刑法總則加重之性質；至故意對兒童及少年犯罪之加重，
    係對被害人為兒童及少年之特殊要件予以加重處罰，乃就犯
    罪類型變更之個別犯罪行為予以加重，始屬刑法分則加重之
    性質，而成為另一獨立之罪，該罪名及構成要件與常態犯罪
    之罪名及構成要件應非相同，有罪判決自應諭知該罪名及構
    成要件（最高法院99年度臺上字第1128號、96年度臺上字第
    3466號判決意旨參照）。依上述判決意旨，於兒童及少年福
    利與權益保障法第112 條第1 項前段修正施行後，對於成年
    人故意對少年犯罪者為有罪判決時，應依該條文之規定加重
    其刑，成為另一獨立之罪，並於主文中諭知該獨立罪名及其
    構成要件。
  (三)被告張為盛係75年6 月20日生，於行為當時為已年滿20歲之
    成年人，而共犯佘○鎮、周○武、周○儀等人，及告訴人呂
    ○翰，均為14歲以上未滿18歲之少年，分別有年籍資料在卷
    可憑（密封在本院訴字卷第16頁之公文袋內）。被告與少年
    佘○鎮、周○武、周○儀等10餘人，共同故意對少年呂○翰
    為傷害行為，核其所為，係犯兒童及少年福利與權益保障法
    第112 條第1 項前段、刑法第277 條第1 項之成年人與少年
    共同對少年犯傷害罪。檢察官起訴書認被告係犯刑法第271
    條第2 項、第1 項之殺人未遂罪，容有未恰，惟其基本社會
    事實相同，本院自得變更起訴法條予以審理。被告與同案被
    告劉致佑、佘○鎮、周○武、周○儀及其他不詳姓名男子合
    計10餘人之間，就上述犯行有犯意聯絡及行為分擔，應論以
    共同正犯。被告所犯成年人與少年共同故意對少年犯傷害罪
    ，同時有兒童及少年福利與權益保障法第112 條第1 項前段
    所定「成年人與少年共同實施犯罪」、「成年人故意對少年
    犯罪」之加重條件，惟前者係為防止成年人與少年共同犯罪
    而設，後者係為保障少年之安全，並補充刑法刑度之不足，
    各有其立法用意，僅為求法條文句之簡潔，始合併於同一條
    文，並非就同一刑罰加重事由或立法目的，而有二個以上之
    加重規定，二者之間並無競合重疊或擇一適用之關係（最高
    法院96年度臺上字第4778號判決意旨參照），自應依法遞加
    其刑。
  (四)本院審酌被告身為成年人，年值青壯，明知其年齡智慮乃至
    體力均勝於少年，僅因友人劉致佑與少年呂○翰之細故糾紛
    ，竟以眾欺寡、恃強凌弱，合10餘人之力，以徒手或分別持
    鋁棒、安全帽、高爾夫球桿等物，圍毆呂○翰，致呂○翰受
    有前述傷害，造成視能、語能及記憶力功能減損而無法回復
    ，犯罪所生危害甚屬嚴重；衡以被告並非本案主謀，而隨同
    劉致佑參與犯案，雖持高爾夫球桿毆打呂○翰，然攻擊部位
    為背部，毆擊時間短暫，所參與之情節及支配地位尚屬輕微
    ，告訴人雖不願撤回傷害告訴（見本院訴字卷第124 頁），
    惟被告已於本院審理中坦認傷害犯行，並與告訴人成立調解
    ，同意分期賠償新臺幣80萬元，有本院調解筆錄在卷可查（
    見本院審訴卷第46頁），犯罪後態度尚可，及其犯罪動機、
    手段、品行、智識程度及生活狀況等一切情狀，量處如主文
    所示之刑。檢察官起訴書雖具體求處有期徒刑13年，惟此係
    以殺人未遂罪之刑度而為求刑基礎，與本院審理結果認定之
    罪名不同，無從參酌。又被告於本案判決前，因另案詐欺經
    本院判處有期徒刑2 月確定，有臺灣高等法院被告前案紀錄
    表在卷可按（見本院訴字卷第174 頁），已不符緩刑之要件
    ，亦無從宣告緩刑。
  (五)扣案之高爾夫球桿1 支、未扣案之鋁棒及安全帽等物，雖係
    供本件犯罪所用之物，然均非違禁物，且無證據足認係被告
    或共犯所有之物，均不予宣告沒收，附此敘明。
據上論斷，應依刑事訴訟法第299 條第1 項前段、第300 條，兒
童及少年福利與權益保障法第112 條第1 項前段（原兒童及少年
福利法第70條第1 項前段），刑法第11條前段、第28條、第277
條第1 項，刑法施行法第1 條之1 ，判決如主文。
本案經檢察官謝長夏到庭執行職務。
中    華    民    國   100    年    12    月    13    日
                  刑事第十六庭  審判長法  官  施柏宏
                                      法  官  洪榮家
                                      法  官  林柏壽 
以上正本證明與原本無異。
如不服本判決應於收受判決後10日內向本院提出上訴書狀，並應
敘述具體理由。其未敘述上訴理由者，應於上訴期間屆滿後20日
內向本院補提理由書（均須按他造當事人之人數附繕本）「切勿
逕送上級法院」。
中    華    民    國   100    年    12    月    13    日
                                      書記官  洪嘉慧
附錄本案論罪科刑法條：
兒童及少年福利與權益保障法第120 條第1 項前段（原兒童及少
年福利法第70條第1 項前段）
成年人教唆、幫助或利用兒童及少年犯罪或與之共同實施犯罪或
故意對其犯罪者，加重其刑至2 分之1 。
刑法第277 條第1 項
傷害人之身體或健康者，處3 年以下有期徒刑、拘役或1 千元以
下罰金。